臺灣雲林地方法院刑事判決
110年度交易字第237號
公  訴  人  臺灣雲林地方檢察署檢察官
被      告  Nguyen Hong Son（中文名：阮宏山）






指定辯護人  本院公設辯護人郭雅琳  
上列被告因公共危險等案件，經檢察官提起公訴（110年度偵字
第2616號），被告於準備程序就被訴事實為有罪之陳述，經告知
簡式審判程序意旨，並聽取公訴人、被告及辯護人之意見後，本
院裁定行簡式審判程序，判決如下：
    主  文
Nguyen Hong Son（即阮宏山）竊盜，處有期徒刑參月，如易科
罰金，以新臺幣壹仟元折算壹日。又駕駛動力交通工具而吐氣所
含酒精濃度達每公升零點二五毫克以上，處有期徒刑參月，如易
科罰金，以新臺幣壹仟元折算壹日。應執行有期徒刑伍月，如易
科罰金，以新臺幣壹仟元折算壹日。緩刑貳年，並應於本判決確
定之日起陸個月內向公庫支付新臺幣伍萬元。
    事  實
一、Nguyen Hong Son（即阮宏山）意圖為自己不法所有，基於
    竊盜犯意，於民國110年3月上旬某日，在雲林縣土庫鎮台78
    線公路交流道旁，徒手竊取李權晟所有、借給丁山林使用、
    停放在該處之車牌號碼00-0000號自用小貨車（下稱A車；價
    值約新臺幣《下同》15萬元），得手後作為代步之用。
二、Nguyen Hong Son於110年4月1日18時許，在雲林縣元長鄉飲
    用米酒若干後，致其吐氣酒精濃度已達每公升0.25毫克以上
    ，仍基於酒後駕駛動力交通工具之犯意，駕駛A車離開上開
    飲酒處而行駛於道路。
三、嗣於110年4月1日22時許，Nguyen Hong Son駕駛A車途經雲
    林縣元長鄉產業道路時為警攔查，測得其吐氣所含酒精濃度
    達每公升0.68毫克，並通知A車之所有權人李權晟到場，始
    查悉上情。
四、案經雲林縣警察局虎尾分局報告臺灣雲林地方檢察署檢察官
    偵查起訴。
    理  由
一、被告NguyenHongSon於準備程序中，就上開犯罪事實均為有
    罪之陳述，且其所犯係死刑、無期徒刑、最輕本刑為3年以
    上有期徒刑以外之罪，經告知簡式審判程序之旨，並聽取檢
    察官、被告及辯護人之意見後，本院依刑事訴訟法第273條
    之1第1項規定，當庭宣示裁定進行簡式審判程序，是本案之
    證據調查，依刑事訴訟法第273條之2規定，不受同法第159
    條第1項、第161條之2、第161條之3、第163條之1及第164條
    至第170條規定之限制，合先敘明。
二、上開犯罪事實一部分，業據被告於警詢、偵訊、本院準備程
    序及審理時坦承不諱，犯罪事實二部分，業據被告於本院準
    備程序及審理時坦承在案，核與證人李權晟於警詢、丁山林
    於偵訊時證述之被害情節（警卷第19至21頁；偵卷第29至31
    頁）大致吻合，復有雲林縣警察局虎尾分局搜索扣押筆錄暨
    扣押物品目錄表（警卷第23至27頁）、證人李權晟出具之贓
    物認領保管單（警卷第29頁）、A車之車輛詳細資料報表（
    警卷第45頁）、雲林縣警察局道路交通事故當事人酒精測定
    紀錄表（警卷第41頁）、證號查詢汽車駕駛人資料（警卷第
    47頁）、被告之入境暨工作許可資料（警卷第57頁）、雲林
    縣警察局舉發違反道路交通管理事件通知單（違規事項：酒
    駕、無照駕駛）（警卷第43頁）、財團法人工業技術研究院
    呼氣酒精測試器檢定合格證書（警卷第49頁）、雲林縣警察
    局虎尾分局元長分駐所查獲被告現場蒐證照片（警卷第55頁
    ）附卷足憑，足認被告之自白與事實相符，自可採為論罪科
    刑之依據。本件事證已臻明確，被告上開竊盜、酒駕之犯行
    均可認定，應依法論科。
三、論罪科刑：
  ㈠核被告所為，就犯罪事實一部分，係犯刑法第320條第1項之
    竊盜罪；就犯罪事實二部分，係犯刑法第185條之3第1項第1
    款之駕駛動力交通工而吐氣所含酒精濃度達每公升零點二五
    毫克以上罪。
  ㈡被告所犯上開二罪，犯意各別，行為互異，應分論併罰。
  ㈢爰審酌被告在我國並無前科紀錄，素行尚佳，有臺灣高等法
    院被告前案紀錄表在卷可按，被告正值青壯年，竟不思以正
    徑獲取財物，而為本案竊盜之犯行，所為缺乏尊重他人財產
    權之觀念，亦危害社會治安，且被告為具有一般智識能力之
    人，理當知悉酒精成分對人之意識、控制能力具有不良影響
    ，超量飲酒將導致對周遭事務之辨識及反應能力降低，對往
    來之公眾及駕駛人自身皆具有高度之危險性，竟漠視自身安
    危，亦枉顧公眾用路人之安全，而為本件酒後駕車行駛於道
    路之犯行，法治觀念薄弱，實在很不可取；衡酌被告所竊取
    A車業經被害人即所有人李權晟領回，有前揭贓物認領保管
    單附卷可憑，減少被害人李權晟之損失，被害人即管理使用
    人丁山林亦表示：對本案量刑沒有意見等語（參本院卷第25
    頁本院公務電話紀錄單），又被告為警查獲後，所測得之吐
    氣酒精濃度達每公升0.68毫克，酒測值非低，對於道路交通
    安全所生危害非微等情；惟念及其犯後終已坦承全部犯行，
    犯後態度尚可，暨被告自陳目前等待仲介安排新工作中，先
    以打工維生，日薪1,300元，為高中畢業之教育程度，家中
    有父母、兄長、妻子與1名4歲小孩之家庭狀況，併斟酌檢察
    官之求刑及被告、辯護人對量刑之意見等一切情狀，分別量
    處如主文所示之刑，並均諭知易科罰金之折算標準，併定其
    應執行之刑及諭知易科罰金之折算標準，以資懲儆。
  ㈣被告未曾因故意犯罪受有期徒刑以上刑之宣告，有前揭被告
    前案紀錄表在卷可參，本院衡酌上開㈢所載各情，考量被告
    業已坦承全部犯行，顯然具有悔意，且被告係為賺錢養家而
    隻身來臺工作之合法外籍勞工，生活本已不易，目前尚待仲
    介安排新工作，只能打工維生，認其係因一時失慮，致罹刑
    典，經此偵審程序及刑之宣告，當知警惕，諒無再犯之虞，
    故對被告宣告之刑，以暫不執行為適當，爰依第74條第1項
    第1款規定諭知緩刑2年，以啟自新，期其改過遷善，切勿再
    犯。另為使被告知所警惕及對社會付出貢獻，認應依刑法第
    74條第2項第4款之規定，命被告於本判決確定之日起6個月
    內，向公庫支付5萬元，以啟自新。又被告應注意刑法第75
    條之1第1項第4款之規定，如未依確定判決履行義務，檢察
    官得聲請法院撤銷緩刑宣告。
四、沒收部分：
　　被告為前揭竊盜犯行之犯罪所得為A車，考量被告已經A車返
    還給被害人李權晟，已如前述，依刑法第38條之1第5項之規
    定，不予宣告沒收或追徵。
五、依刑事訴訟法第273條之1第1項、第299條第1項前段，刑法
    第185條之3第1項第1款、第320條第1項、第41條第1項前段
    、第51條第5款、第74條第1項第1款、第74條第2項第4款，
    刑法施行法第1條之1第1項，判決如主文。
本案經檢察官黃煥軒提起公訴，檢察官蕭仕庸到庭執行職務。
中　　華　　民　　國　　110 　年　　9 　　月　　13　　日
                  刑事第五庭    法  官  陳雅琪
以上正本證明與原本無異。
如不服本判決應於收受判決後20日內向本院提出上訴書狀，並應
敘述具體理由；其未敘述上訴理由者，應於上訴期間屆滿後20日
內向本院補提理由書（均須按他造當事人之人數附繕本）。「切
勿逕送上級法院」。
                                書記官  林家莉
中　　華　　民　　國　　110 　年　　9 　　月　　13　　日

附錄本案論罪科刑法條全文
中華民國刑法第185條之3
駕駛動力交通工具而有下列情形之一者，處2 年以下有期徒刑，
得併科20萬元以下罰金：
一、吐氣所含酒精濃度達每公升零點二五毫克或血液中酒精濃度
    達百分之零點零五以上。
二、有前款以外之其他情事足認服用酒類或其他相類之物，致不
    能安全駕駛。
三、服用毒品、麻醉藥品或其他相類之物，致不能安全駕駛。
因而致人於死者，處3 年以上10年以下有期徒刑；致重傷者，處
1 年以上7 年以下有期徒刑。
曾犯本條或陸海空軍刑法第54條之罪，經有罪判決確定或經緩起
訴處分確定，於五年內再犯第1 項之罪因而致人於死者，處無期
徒刑或5 年以上有期徒刑；致重傷者，處3 年以上10年以下有期
徒刑。

中華民國刑法第320條
意圖為自己或第三人不法之所有，而竊取他人之動產者，為竊盜
罪，處5年以下有期徒刑、拘役或50萬元以下罰金。
意圖為自己或第三人不法之利益，而竊佔他人之不動產者，依前
項之規定處斷。
前二項之未遂犯罰之。